臺灣桃園地方法院民事裁定
110年度桃再簡字第10號
再審原告    林碧鴻  
再審被告    林楊鎰  
上列當事人間請求損害賠償事件，再審原告對於本院民國108年3
月22日所為107年度桃簡字第1826號判決提起再審之訴，本院裁
定如下：
    主    文
再審之訴駁回。
再審原告處罰鍰新臺幣參萬元。
再審訴訟費用新臺幣玖仟貳佰伍拾元由再審原告負擔。
    理    由
一、按第二審法院就該事件已為本案判決者，對於第一審法院之
    判決不得提起再審之訴。再審之訴不合法者，法院應以裁定
    駁回之，民事訴訟法第496 條第3 項、第502 條第1 項分別
    定有明文，且依同法第436條之32第4項規定，此於小額訴訟
    之再審程序亦準用之。
二、經查，再審原告對本院107年度桃簡字第1826號判決（下稱
    原判決）聲請再審（見起訴狀寄件信封），惟兩造已分別就
    原判決提起上訴及附帶上訴，並經本院第二審合議庭於民國
    108年11月14日以108年度簡上字第137號判決駁回再審原告
    之上訴及再審被告之附帶上訴，因不得上訴第三審而於宣示
    時確定等情，有上開判決附卷可參。依上開規定，再審原告
    對第一審判決即原判決提起再審之訴，並非合法，應予裁定
    駁回。
三、又按原告起訴基於惡意、不當目的或有重大過失，且事實上
    或法律上之主張欠缺合理依據者，法院應以裁定駁回之；有
    本款情形者，法院並得處原告12萬元以下之罰鍰；此項處罰
    應與本訴訟合併裁判之；關於訴訟費用額，應併予確定，民
    事訴訟法第249條第1項第8款、第249條之1第1項、第3項分
    別定有明文，且依同法第436條之32第4項、第505條之規定
    ，於小額訴訟之再審程序亦準用之。經查，原告就原判決，
    前已九度向本院提起再審之訴，經本院陸續以109年度桃再
    簡字第4號、110年度桃再簡字第1、3、4、6、7、8、9、11
    號裁定，基於與前段相同之理由駁回之，卻仍復行提起本件
    再審之訴；且觀諸本件起訴狀所載內容，均係就原判決以外
    之其他事件為謾罵發洩，未見其對原判決認事用法有何不當
    加以指摘；況本院前於110年12月16日110年度桃再簡字第9
    號裁定，亦已告誡再審原告依法妥適尋求正當法律救濟，勿
    一再無端開啟無謂之訴訟程序，再審原告卻仍一再為之，足
    認其再審之訴有基於不當目的，且事實上或法律上之主張欠
    缺合理依據之情形，爰依上開規定，處罰鍰新臺幣3萬元，
    以資警惕。
四、訴訟費用負擔之依據：民事訴訟法第95條、第78條，並依同
    法第436條之32第4項、第505條、第249條之1第3項、第77條
    之17第1項，以再審原告第一審受不利判決之金額846,000元
    （本訴部分350,000元、反訴部分496,000元）核定再審利益
    ，確定訴訟費用額為9,250元。
中　　華　　民　　國　　111 　年　　1 　　月　　24　　日
                  桃園簡易庭  法  官  陳逸倫
以上為正本係照原本作成。
如不服本裁定，應於送達後10日內向本院提出抗告狀並表明抗告
理由（須附繕本，並應繳納抗告費新台幣1,000 元）。
中　　華　　民　　國　　111 　年　　1 　　月　　27　　日
                              書記官  洪惠娟